【裁判字號】    99,簡上,26
【裁判日期】    990429
【裁判案由】    賭博
【裁判全文】
臺灣桃園地方法院刑事判決              99年度簡上字第26號
上  訴  人  甲○○
上列上訴人即被告因賭博案件，不服本院中壢簡易庭民國98年5
月27日98年度壢簡字第845 號第一審刑事簡易判決（檢察官聲請
簡易判決處刑案號：臺灣桃園地方法院檢察署98年度偵字第3091
號），提起上訴，本院管轄之第二審合議庭判決如下：
    主  文
原判決關於甲○○部分撤銷。
甲○○在公共場所賭博財物，處罰金新台幣伍仟元，如易服勞役
以新台幣壹仟元折算壹日。
扣案之象棋壹副、賭資新台幣貳佰元，均沒收。
    事  實
一、吳振中、黃丁守、黃朝明、賴增福、陳連省（均已經原審審
    結並確定在案）、甲○○基於賭博之犯意聯絡，於民國98年
    1 月17日上午11時許，在桃園縣中壢市○○路公眾得出入之
    中正公園內，以象棋1 副作為賭博工具，其賭博方式係以俗
    稱「象棋麻將」玩法賭博，一底為新台幣（下同）30元，胡
    牌即象棋同色時可贏得40元，中花則可贏得50元。嗣於98年
    1 月17日上午11時20分許，為警在上址當場查獲，並扣得桌
    子1 張、象棋1 副（內有32枚象棋，未含棋格或棋紙）及陳
    連省胡五支兵所得之賭資200 元。
二、案經桃園縣警察局中壢分局報告臺灣桃園地方法院檢察署檢
    察官偵查後聲請簡易判決處刑及移送併辦。
    理  由
壹、證據能力：
一、按被告以外之人於審判外之言詞或書面陳述，除法律有規定
    者外，不得作為證據。又被告以外之人於審判外之陳述，雖
    不符前4 條之規定，而經當事人於審判程序同意作為證據，
    法院審酌該言詞陳述或書面陳述作成時之情況，認為適當者
    ，亦得為證據。當事人、代理人或辯護人於法院調查證據時
    ，知有第159 條第1 項不得為證據之情形，而未於言詞辯論
    終結前聲明異議者，視為有前項同意，刑事訴訟法159 條第
    1 項、第159 條之5 分別定有明文。查證人吳振中、黃丁守
    、黃朝明、賴增福、陳連省於警詢時除關於自己部分之陳述
    ，就有關於其他共同被告所為之陳述，固係審判外之陳述而
    屬傳聞證據，惟被告就上開審判外之陳述，於本院審理中，
    知有該項證據，均未曾於言詞辯論終結前聲明異議，而本院
    審酌該等證人陳述作成時之情況，並無違法取證及證明力過
    低之瑕疵，亦認以之作為證據為適當，依前揭規定說明，自
    有證據能力。
二、刑事訴訟法第130 條規定「檢察官、檢察事務官、司法警察
    官或司法警察逮捕被告、犯罪嫌疑人或執行拘提、羈押時，
    雖無搜索票，得逕行搜索其身體、隨身攜帶之物件、所使用
    之交通工具及其立即可觸及之處所。」本件警方以現行犯逮
    捕被告及吳振中、黃丁守、黃朝明、賴增福、陳連省等人時
    ，當然得據上開規定為上開逕行附帶搜索，是警方當場所扣
    得之用以公然賭博之用之桌子1 張、象棋1 副（內有32枚象
    棋，未含棋格或棋紙）及被告陳連省胡五支兵所得之賭資20
    0 元，係合法之逕行附帶搜索之結果，該等扣案物品，具有
    證據能力。
三、另本件認定事實所引用之卷內其餘卷證資料，並無證據證明
    係公務員違背法定程序所取得，被告於審判程序中復未於言
    詞辯論終結前表示異議，且卷內之文書證據，亦無刑事訴訟
    法第159 條之4 之顯有不可信之情況與不得作為證據之情形
    ，則依刑事訴訟法第159 條之5 之規定，本件認定事實所引
    用之所有文書證據，均有證據能力，合先敘明。
貳、實體部分：
一、訊據被告陳清峰於本院審理時翻稱其不認罪，辯稱：伊與其
    他玩象棋之人均只是在下棋而已，伊則剛坐下去玩第一把而
    已云云。惟查：證人即已決之共同被告吳振中、黃丁守、黃
    朝明、賴增福、陳連省於警詢時均一致證稱渠等與被告均有
    一起玩象棋麻將，玩法係以一底為30元，胡牌即象棋同色時
    可贏得40元，中花則可贏得50元，陳連省有胡五支兵，賺得
    200 元等語。再查，被告陳清峰於警詢、偵訊時亦供承與上
    開證人吳振中、黃丁守、黃朝明、賴增福、陳連省上開證詞
    相同之供詞，並向檢察官明確供承其對於本件賭博認罪。又
    查，本院觀之扣案之象棋1 副，其內有32枚象棋，未含棋格
    或棋紙，又扣案之桌子1 張亦未畫設任何棋格，且上開證人
    及被告於警詢時俱稱渠等是在玩象棋麻將而非下象棋，是被
    告陳清峰於本院翻稱上語，乃係臨訟卸責之詞，不足採信。
    此外，復有警方當場扣得之桌子1 張、象棋1 副（內有32枚
    象棋，未含棋格或棋紙）及陳連省胡五支兵所得之賭資200
    元，警方亦當場拍攝蒐證照片2 張足參，是以，本案事證至
    明，應依法論科，被告之上訴核無理由。
二、核被告甲○○所為，係犯刑法第266 條第1 項前段之賭博罪
    。原審就被告甲○○論科刑固非無見，然依被告甲○○警詢
    以次之陳述均係其並非第一把即把玩象棋麻將，其係後來始
    加入，而依現場檢查紀錄觀之，扣案桌子一張之所有人、持
    有人或保管人欄係由陳連省簽名、蓋指印，並無證據足認該
    桌子一張係被告甲○○所有，自無從宣告沒收，原審誤於被
    告甲○○部分依刑法第38條第1 項第2 款之規定就該桌子張
    宣告沒收，是該部分仍有違誤。綜此，被告仍執前詞而為本
    件上訴，雖核無理由，然原判決就被告甲○○部分既有上開
    可議之處，仍屬無法維持，自應由本院將該部分撤銷改判。
    爰審酌被告甲○○之犯罪情節非重，所生危害程度不重，犯
    後曾自白犯行及其他一切情狀，量處如主文所示之刑，並諭
    知易服勞役之折算標準。扣案之象棋一副為當場賭博之器具
    ，扣案之200 元則為賭檯上之財物，均應依刑法第266 條第
    2 項宣告沒收。至於扣案桌子1 張非被告甲○○所有，已如
    前述，不得於甲○○部分宣告沒收。
據上論斷，應依刑事訴訟法第455 條之1 第1 項、第3 項、第36
9 條第1 項前段、第364 條、第299 條第1 項前段，刑法第266
條第1 項前段、第2 項、第42條第3 項前段，刑法施行法第1 條
之1 第1 項、第2 項前段，判決如主文。
本案經檢察官蔡奇曉到庭執行職務
中    華    民    國    99    年    4     月    29    日
                  刑事第三庭審判長法  官  謝順輝
                                  法  官  張詠惠
                                  法  官  曾雨明
以上正本證明與原本無異。
不得上訴。
                                  書記官  蘇  萱
中    華    民    國    99    年    4     月    29    日
附錄論罪法條：
中華民國刑法第266條
（普通賭博罪與沒收物）
在公共場所或公眾得出入之場所賭博財物者，處 1 千元以下罰
金。但以供人暫時娛樂之物為賭者，不在此限。
當場賭博之器具與在賭檯或兌換籌碼處之財物，不問屬於犯人與
否，沒收之。

司法院資訊處製作；財團法人民間司法改革基金會備份。
